【裁判字號】    90,毒抗,483
【裁判日期】    900816
【裁判案由】    聲請強制戒治
【裁判全文】
臺灣高等法院臺中分院刑事裁定                      九十年度毒抗字第四八三號
    抗  告人即
    被      告  甲○○
右抗告人因違反毒品危害防制條例案件，經檢察官聲請強制戒治，不服臺灣彰化地方
法院中華民國九十年五月二十三日第一審裁定（九十年度毒聲字第二○九八號，聲請
案號：台灣彰化地方法院檢察署九十年度毒偵字第一九三九號、九十年度聲戒字第四
六六號），提起抗告，本院裁定如左：
      主  文
抗告駁回。
      理  由
一、按三犯毒品危害防治條例第十條之罪者，應由檢察官聲請法院裁定令入戒治處所
    施以強制戒治，其期間為一年，此於毒品危害防制條例第二十條第三項定有明文
    。
二、本件抗告人即被告甲○○（以下簡稱為被告）之抗告意旨略以：被告之尿液雖有
    甲基安非他命反應，但伊於民國（下同）八十九年六月十九日因罹患慢性支氣管
    炎，至彰化縣彰化市永安醫院治療，經醫師診斷之後，即接受長期治療並服用藥
    物來改善病情。被告雖有毒品前科，但育有一男一女，早就戒掉毒癮而安分守己
    賺錢養家，實無再度施用毒品的動機。尿液中之甲基安非他命反應，可能係長期
    服用醫院所給之西藥所致。原審法院不察，認伊有施用安非他命之行為，實屬錯
    誤，爰依法提起抗告等情。
三、第查：本案被告前曾於八十七年間，因施用毒品案件，經台灣彰化地方法院裁定
    送觀察、勒戒後，認無繼續施用毒品傾向，乃由台灣彰化地方法院檢察署檢察官
    於八十七年六月二十四日，以同署八十七年度偵字第四四四八號不起訴處分書，
    對被告所犯為不起訴處分確定。此後被告再於八十八年間，復因再犯施用毒品案
    件，經送觀察、勒戒後，認有繼續施用毒品之傾向，乃經台灣彰化地方法院以八
    十八年度毒聲字第一八二七號刑事裁定，將其移送強制戒治，嗣並交付保護管束
    ，且已期滿，被告上開所為所涉刑事責任，亦經台灣彰化地方法院以八十八年度
    易字第七四九號刑事判決判處有期徒刑五月確定。上情有本院被告全國前案紀錄
    表在卷可稽。另被告因屬列管毒品人口，其於八十九年十二月十二日上午十時四
    十五分到彰化縣警察局和美分局接受採尿採驗結果，經初篩及確認之檢驗程序，
    確呈甲基安非他陽性反應，此亦有彰化縣警察局和美分局「列管毒品人口尿液檢
    體採集送驗紀錄表」及長昕生活事業股份公司新東分分公司出具之「濫用藥物尿
    液檢驗報告」各一紙附卷足佐。被告所提出永安醫院診斷證明書，係該醫院於九
    十年五月二十六日所出具，其於警訊時，並供承其在上開採尿時間之前九十六小
    時之內，並未服用任何藥物，並僅以：可能係在他人施用安非他命時，剛好在場
    吸到二手煙，但不知係在何處吸到等語置辯。堪證其於抗告意旨所辯上情，係屬
    卸責之詞，應不足採信。如以人體排尿等身體代謝情形研判，被告有於八十九年
    十二月十二日上午十時四十五分往前回溯之前四日內某時，在不詳地點，施用第
    二級毒品安非他命一次，而三犯毒品危害防治條例第十條第二項之罪，事證應甚
    明確。從而，檢察官據以聲請原審法院裁定令入戒治處所施以強制戒治，原審法
    院爰依首開規定令入戒治處所施以強制戒治，期間一年，於法並無不合。被告仍
    以前詞不服原裁定而提起抗告，自屬無據，本件抗告應認為無理由而予駁回。
四、據上論斷，應依刑事訴訟法第四百十二條，裁定如主文。
中      華      民      國    九十    年    八        月    十六      日
                                臺灣高等法院臺中分院刑事第三庭
                                      審判長法  官  方  艤  駐
                                            法  官  胡  忠  文
                                            法  官  廖  柏  基
右正本證明與原本無異。
不得再抗告。
                                            書記官  柯  孟  伶
中      華      民      國     九十      年      八       月    十六    日
                                                                        Ｆ


司法院資訊處製作；財團法人民間司法改革基金會備份。
